臺灣新竹地方法院刑事判決　　　　　　　　　　　　　九十一年度交易字第三六號
　　公　訴　人　臺灣新竹地方法院檢察署檢察官
　　被　　　告　乙○○
右列被告因公共危險等案件，經提起公訴（九十年度偵字第七二八七號），判決如左
：
    主  文
乙○○服用酒類，不能安全駕駛動力交通工具而駕駛，處罰金萬元，如易服勞役，
以佰元折算壹日，緩刑貳年，緩刑期內付保護管束。
被訴過失傷害部分，公訴不受理。
    事  實
一、乙○○明知服用酒類後，將使其駕駛車輛時之注意力減低、反應能力變慢，而危
    及其他用路人之行車往來安全，於民國九十年十二月十日下午二時許，在新竹市
    ○○路三０四號住處，飲用酒類至晚上七時許，致不能安全駕駛動力交通工具之
    狀態，竟仍於同日晚上七時五十許，騎乘車牌號碼ＨＨＫ─２７５號重型機車，
    沿新竹市○○○路往牛埔路方向行駛，途經新竹市○○○路二０四號前，因其酒
    後注意力減低、反應能力變慢，而已達不能安全駕駛情狀，而在夜間行駛又未開
    車燈竟闖入對向車道，直接撞擊甲○○所騎乘車牌號碼ＢＧＰ─９０３號之重型
    機車，致甲○○當場人車倒地，受有上門牙斷裂、上嘴唇裂傷、雙手及左膝擦傷
    等傷害（過失傷害部分，已經甲○○於本院撤回告訴，詳後述）。後經警到場處
    理，對乙○○以酒精測定器進行呼、吐氣酒精濃度測試，結果濃度高達１．０８
    ＭＧ／Ｌ（即每公升１．０８毫克）。案經偵查起訴。
    理  由
壹、有罪判決部分：
一、認定犯罪事實所憑之證據及其認定之理由：
（一）被告乙○○於警訊、偵查中及本院訊問審理時之自白。
（二）並有新竹市警察局第三分局肇事現場草圖、汽機車駕駛人酒後生理協調平衡檢
      測紀錄表、刑法第一百八十五條之三測試觀察紀錄表、酒精測試值單、新竹市
      警察局舉發違反道路交通管理事件通知單及現場照片等在卷可證。
（三）而被告呼、吐氣測試酒精濃度值為每公升１．０８毫克，有測定數據表一紙在
      卷可證；又按酒精濃度呼氣已達每公升０．５５毫克時，肇事率為一般正常人
      之十倍，認已達不能安全駕駛之標準，有法務部八十八年五月十八日所發之法
      八八檢字第００１６６９號函及其所附之八十八年五月十日會議記錄一份在卷
      可查。
（四）再被告騎乘機車撞及被害人甲○○倒地受傷，亦經被害人指訴明確，亦為被告
      所承認，是以被告因酒後致注意力減低、反應能力變慢，顯已具有不能安全駕
      駛動力交通工具之危險性。可認被告上開自白確與事實相符，本件事證已經明
      確，犯行足以認定，應予以依法論科。
二、論罪、科刑、緩刑及保安處分與適用之法律：
（一）被告乙○○所為，係犯刑法第一百八十五條之三之服用酒類不能安全駕駛動力
      交通工具而駕駛罪。
（二）審酌被告酒後駕車，造成其他車輛、行人之危險，及其呼、吐氣酒精濃度測試
      值為每公升１．０８毫克，及犯後坦白承認犯行，態度良好等一切情狀，量處
      如主文所示之刑，併諭知易服勞役之折算標準。
（三）被告乙○○前未曾受有期徒刑以上刑之宣告，此有臺灣高等法院被告全國前案
      紀錄表及臺灣新竹地方法院檢察署刑案資料查註紀錄表各一份附卷可查，因一
      時短於思慮而酒醉後駕車，已經警察開單製發將處以行政罰鍰，經此警訊及檢
      察官偵查程序予以告戒後當知所警惕，相信不會再犯，而被告亦確因此而遭吊
      扣駕駛執照一年三個月等情，亦有交通部公路局新竹區監理所駕駛執照吊執行
      單影本一紙附卷可證（見本院卷宗第二十二頁），本院認為前開對其所宣告之
      刑，以暫不執行為適當，爰併予宣告緩刑二年，以勵自新。
（四）再因被告係酒後不能安全駕駛而駕車，而近年政府行政部門迭經透過傳播媒體
      大力宣導酒醉後不得開車之政令及法律知識，傳播媒體更時時透過影像、文字
      描繪傳達出因酒醉後駕車所造成之用路人受傷、死亡及損害公共設施等情形，
      被告為一成年人且有相當智識經驗之人，當能知曉酒醉後駕車對所有用路人之
      安全有相當程度之危險性，為使其習得正確之法律概念並遏止被告仍有酒醉後
      駕車之可能，及時刻記取酒醉後駕車係不法之行為，是就被告於緩刑期內，併
      予宣付保護管束，以收緩刑之效，相信如此當較僅給予被告罰金、或處以拘役
      、六個月以下有期徒刑而得易科罰金甚或拘束其身體自由之刑罰，更能達到法
      律制定之目的。
貳、不受理判決部分：
一、公訴意旨認被告另涉有刑法第二百八十四條第一項前段之過失傷害罪嫌。
二、按告訴乃論之罪，告訴人於第一審辯論終結前得撤回其告訴，又告訴經撤回者，
    應諭知不受理之判決，刑事訴訟法第二百三十八條第一項、第三百零三條第三款
    定有明文。
三、第按，刑法第二百八十四條第一項前段之過失傷害罪，依同法第二百八十七條前
    段規定，須告訴乃論。而本件被告乙○○所涉過失傷害罪嫌部分，被告與告訴人
    已達成和解，已據告訴人甲○○撤回告訴，有本院九十一年三月二十八日訊問筆
    錄在卷可查。證諸前開規定，本件被告所涉過失傷害罪嫌部分，依法自應為公訴
    不受理之判決。
、依刑事訴訟法第二百九十九條第一項前段、第三百零三條第三款，刑法第一百八
    十五條之三、第四十二條第二項、第七十四條第一款、第九十三條第一項，罰金
    罰鍰提高標準條例第二條，判決如主文。
中      華      民      國    九十一    年      五      月     十七     日
                                    法  官  馮  俊  郎
右正本證明與原本無異。
如不服本判決，應於判決送達後十日內向本院提出上訴狀（應附繕本），上訴於臺灣
高等法院。
                                    書記官  鄭  姿  萍
中      華      民      國    九十一    年      五      月     十七     日
附錄本案論罪科刑實體法條全文：
刑法第一百八十五條之三：
服用毒品、麻醉藥品、酒類或其他相類之物，不能安全駕駛動力交通工具而駕駛者，
處一年以下有期徒刑、拘役或三萬元以下罰金。
